【裁判字號】    98,審抗,121
【裁判日期】    980728
【裁判案由】    選任臨時管理人
【裁判全文】
臺灣高雄地方法院民事裁定             98年度審抗字第121號
抗  告  人  甲○○
抗告人因選任臨時管理人事件，對於民國98年4 月30日本院所為
98年度審聲字第109 號裁定提起抗告，本院裁定如下：
    主  文
抗告駁回。
抗告費用新台幣壹仟元由抗告人負擔。
    理  由
一、抗告意旨略以：伊已於民國96年7 月4 日請辭仲幸電子股份
    有限公司（下稱仲幸公司）監察人職務，雖出資額較其他股
    東多，但無力亦無時間可再經營該公司業務；且伊前已具狀
    表示不願意擔任臨時管理人，原裁定竟敘稱伊未有任何意見
    陳述。鈞院應另選任合適之臨時管理人，始為正當，爰求為
    廢棄原裁定等語。
二、按董事會不為或不能行使職權，致公司受有損害之虞時，法
    院因利害關係人或檢察官之聲請，得選任一人以上之臨時管
    理人，代行董事長及董事會之職權，但不得為不利於公司之
    行為，公司法第208 條之1 第1 項定有明文。又所謂不能行
    使職權，係指董事因死亡、辭職或當然解任，致董事會無法
    召開行使職權；或董事全體或大部分遭法院假處分不能行使
    職權，或未遭假處分執行之剩餘董事消極地不行使職權而言
    。經查：
  (一)仲幸公司設有董事長林順吉1 人及董事2 名，惟林順吉已於
    97年4 月20日死亡，另2 名董事亦已解任等情，有股份有限
    公司變更登記表、戶籍謄本附於原審卷可稽，是足認該公司
    董事會確有不能行使職權之情事，而有為之選任臨時管理人
    之必要。
  (二)其次，仲幸公司之資本總額為新台幣（下同）25,200,000元
    ，股東共有抗告人、柯文財、陳正吉等9 人，其中抗告人出
    資額為10,081,000元，約占資本總額之40% ，而遠高於其他
    股東，且其於96年7 月4 日前擔任該公司之監察人（於當日
    請辭），此經原審向高雄市政府建設局調取該公司之登記資
    料查明屬實，有股東名簿等附卷可稽。又該公司業於97年1
    月28日起向稅捐機關申請暫時停業，亦有高雄市政府98年2
    月23日高市府經二公字第09800442960 號函可按。是由該公
    司現已無實際營業，衡情臨時管理人之職務僅在辦理結束公
    司營業之事務，而不致過於繁雜，以抗告人曾擔任該公司監
    察人之經驗，當可勝任此職務，而適於擔任該公司之臨時管
    理人。
  (三)至抗告人雖稱其經原審通知後，曾具狀陳述無擔任臨時管理
    人之意願等情，惟遍閱原審全卷，並無抗告人所提出表示無
    意願之書狀；況且臨時管理人之選任係以公司之最佳利益為
    考量，以維護股東權益，而毋庸受受選任人意願之拘束。是
    抗告人前揭所述，本院不予酌採。
三、綜合前述，原裁定選任抗告人為仲幸公司之臨時管理人，並
    無不當，抗告人所執前詞要無足採，難認其抗告有理由，應
    予駁回。
四、結論：本件抗告為無理由，依非訟事件法第46條、第21條第
    2 項、第24條第1 項，民事訴訟法第495 條之1 第1 項、第
    449 條第1 項、第78條，裁定如主文。
中    華    民    國    98    年    7     月    28    日
                  民事第二庭  審判長法  官  陳嘉惠
                                    法  官  蘇姿月
                                    法  官  甯  馨
以上正本係照原本作成。
如不服本裁定應於送達後10日內向本院提出再抗告狀，並繳納再
抗告費新台幣1000元。再為抗告應以適用法規顯有錯誤為理由，
並經本院之許可，該許可以原裁定所涉及之法律見解具有原則上
重要性者為限。
中    華    民    國    98    年    7     月    28    日
                                    書記官  蔡靜雯


司法院資訊處製作；財團法人民間司法改革基金會備份。
